臺北高等行政法院判決　　　　　　　　　　　　　　　九十年度簡字第三二二七號
　　原　　　告　林震雲即建成輪胎打油行
　　　　　　　　　　　　　　　.
　　被　　　告　臺北縣政府稅捐稽徵處（原臺北縣稅捐稽徵處）
　　代　表　人　乙○○
右當事人間因營業稅事件，原告不服財政部中華民國八十九年十二月十三日台財訴字
第○八九一三五九三二二號訴願決定，提起行政訴訟。本院判決如左：
　　主  文
原告之訴駁回。
訴訟費用由原告負擔。
　　事  實
一、事實概要：原告將其領用之民國（以下同）八十八年五、六月份三聯式統一發票
    （字軌號碼：ＶＦ00000000至ＶＦ00000000號）乙本，轉供舜
    荃企業有限公司使用，案經被告機關查獲，乃依營業稅法第四十七條第二款規定
    處罰鍰新台幣（以下同）九、○○○元。原告不服，申請復查，未獲變更，提起
    訴願，亦遭駁回，遂向本院提起行政訴訟。
甲、原告起訴意旨略以：
　(一)按營業稅法第四十七條第二項第二款規定：將統一發票轉供他人使用者，應處一
　　千元以上一萬元以下罰鍰。其立法原意應以營業人虛設行號且故意將統一發票轉
　　供他人使用為要件，原告八十八年五、六月份開立之發票雖非屬所申購發票清單
　　，但原告仍按期辦理營業稅申報手續，本次絕非故意將統一發票轉供他人使用，
　　請准免予處罰。
  (二)次按行政罰係以對過去違反義務行為懲罰為目的，對於義務之違反者，僅得與一
    次處罰，除再犯外，不得再予處罰，而有一事不兩罰原則之適用。原告因記帳代
    理人領用發票時將順序錯亂，致日茂興業股份有限公司、東發塑膠有限公司、順
    宬工程有限公司、建成輪胎打油行、俊谷有限公司、舜荃企業有限公司等營業人
    八十八年五、六月份按錯誤之統一發票開立當期營業額，上開營業人均委託同一
    記帳代理人，處行政罰時應擇一執行，而俊谷有限公司已依八十九年四月十三日
    八九北稅法字第四四二四八號台北縣稅捐稽徵處復查決定書繳納罰鍰，應不得再
    處罰原告。
  (三)另按財政部八十七年二月十八曰合財第八七一九二○二一一號函釋：「營業人因
    受託之會計事務所疏失，誤將委託代購之統一發票交與其他營業人使用，應如何
    處罰乙案，．．．．．如經主管稽徵機關查明其違章情節確較輕微，自可依稅務
    違章案件裁罰金額或倍數參考表使用須知第四點規定，按稅法規定之最低罰鍰處
    罰」，原告係因委託他人代購發票，一時疏失與其他公司交換發票使用，請准予
    按上開函釋規定減輕罰鍰。
乙、被告答辯意旨略以：
  (一)本案原告將其購買之八十八年五、六月份三聯式統一發（字軌號碼：ＶＦ000
    00000至ＶＦ00000000號）乙本，轉供舜荃企業有限公司使用，案
    經被告機關查獲，有違章人出具之違章承諾書、營利事業開立之發票非屬其所申
    購發票清單及統一發票購買明細表等附卷可稽，違章事實明確，洵堪認定，被告
    機關乃依營業法第四十七條第二款規定處罰鍰九千元，依法並無不合。
  (二)查營業人每次請購統一發票時，均應填寫請購單，並蓋妥統一發票專用章及負責
    人印鑑章，連同統一發票購票證交代辦所經辦發售統一發票人員，以憑請購發票
    ，營業人請購之各類發票經審核無訛，發售人員即將統一發票連同統一發票購買
    明細表交營業人點收。是本件原告領用領用統一發票時未與統一發票購買明細表
    核對無誤再行使用，以致誤使用他人發票，縱非故意，過失之責亦應受處罰。至
    原告稱發票係委託記帳代理人代理申購，發票之誤用係該業者作業疏忽所致，惟
    查受託人乃原告所委任，其領送發票之作業有誤，應係原告與該受託人間之民事
    問題，並非阻卻違法理由。是本件被告機關以原告所購用之發票轉共他人使用，
    已影響相關商號之營業稅及營利事業所得稅稽徵，造成被告機關電腦管制作業之
    紊亂及投入釐正、通報之人力、物力之浪費，乃衡酌原告違章情節，依首揭規定
    處罰鍰九千元，經核並無不妥；請求減輕處罰乙節，核其違章情節並不符合稅務
    違章案件減免處罰標準之相關減免處罰規定，自無可採。至原告稱同一記帳代理
    人疏失行為事件中，俊谷有限公司已繳納罰鍰，不得再對原告處罰云云，查俊谷
    有限公司為另一營業人，其與原告分別涉及違反營業稅法行為，被告機關分別依
    照規定予以處罰，並不生重複或一案兩罰或僅得一次處罰問題，所訴各節委無足
    採，本案原處分應予維持。
　　理  由
一、按「納稅義務人，有左列情形之一者，除通知限期改正或補辦外，處一千元以上
    一萬元以下罰鍰；逾期仍未改正或補辦者，得連續處罰，並得停止其營業：一、
    ．．．二、將統一發票轉供他人使用者。」為營業稅法第四十七條第二款所明定
    。次按「人民違反法律上之義務而應受行政罰之行為，法律無特別規定者，雖不
    以出於故意為必要，仍須以過失為其責任條件。但應受行政罰之行為，僅須違反
    禁止規定或作為義務，而不以發生損害或危險為其要件者，推定為有過失，於行
    為人不能舉證證明自己無過失時，即應受處罰。」司法院釋字第二七五號解釋有
    案。
二、本件原告主張其係妥託他人代購發票，一時疏忽與其他公司交換發票使用，請准
    依財政部八十七年二月八日台財稅第八七一九三○二一一號函釋減輕處罰。又行
    政罰係以對過去違反義務行為懲罰為目的，對於義務之違反者，僅得予一次之處
    罰，除再犯外，不得予處罰，本件記帳代理人領用發票之疏失行為，被告機關已
    對俊谷有限公司裁處罰鍰九千元，該公司亦已繳納，應不得再對原告處罰云云。
三、查本件原告將購買之八十八年五、六月份三聯式統一發票字軌號碼：字軌號碼：
    ＶＦ00000000至ＶＦ00000000號乙本，轉供舜荃企業有限公司
    使用，案經被告機關查獲，有營利事業開立之發票非屬其所申購發票清單、統一
    發票購買明細表、原告出具之違章承諾書等附卷可稽，違章事實，洵堪認定。
四、經查營業人每次請購統一發票時，均應填寫請購單，並蓋妥統一發票專用章及負
　　責人印鑑章，連同統一發票購票證交代辦所經辦發售統一發票人員，以憑請購發
　　票，營業人請購之各類發票經審核無訛，發售人員即將統一發票連同統一發票購
　　買明細表交營業人點收。是本件原告領用統一發票時未與統一發票購買明細表核
　　對無誤再行使用，以致誤用他人發票，縱非故意，然原告亦有未盡選任及監督受
    任人之責，尚未能免除過失之責，依上開司法院釋字第二七五號解釋自應受處罰
    。另本件被告機關以原告所購用之發票轉供他人使用，已影響相關商號之營業稅
    及營利事業所得稅稽徵，造成被告機關電腦管制作業之紊亂及投入釐正、通報之
    人力、物力浪費，乃衡酌原告違章情節，基於被告行政裁量權，依法並無不妥；
    。至原告主張同一記帳代理人疏失行為事件中，俊谷有限公司已繳納罰鍰，不得
    再對原告裁罰云云，查俊谷有限公司為另一營業人，其與原告分別涉及違反營業
    稅法行為，被告機關分別依照規定予以處罰，並不生重複或一案兩罰或僅得一次
    處罰問題。
五、綜上所述，本件被告之處分，依法並無不合，訴願決定予以維持，亦無違誤，原
    告起訴為無理由，應予駁回。又本件依卷內資料，事證已臻明確，爰不經言詞辯
    論為之，併此敘明。
據上論結，本件原告之訴為無理由，爰依行政訴訟法第九十八條第三項前段，判決如
主文。
中　　華　　民　　國　　　九十一　　年　　　六　　　　月　　　十三　　　日
                           臺 北 高 等 行 政 法 院   第 七 庭
                                                   法  官  黃秋鴻
右為正本係照原本作成。
本件以訴訟事件所涉及之法律見解具有原則性者為限，始得於本判決送達後二十日內
向本院提出上訴狀並表明上訴理由，如已於本判決宣示後送達前提起上訴者，應於判
決送達後二十日內補具上訴理由（均按他造人數附繕本），且經最高行政法院許可後
方得上訴。
中　　華　　民　　國　　　九十一　　年　　　六　　　　月　　　十四　　　日
            　　　　　　　　　　　　　　    　      書記官  黃瑞芬
